臺灣高等法院交通事件裁定　　　　　　　　　　　九十三年度交抗字第二四一號
　　抗　告　人
　　即受處分人　甲○○
右抗告人因違反道路交通管理處罰條例案件，不服臺灣板橋地方法院中華民國九十三
年一月三十日裁定（九十年度交聲字第一四一０號），提起抗告，本院裁定如左：
    主  文
抗告駁回。
    理  由
一、異議人意旨略以：僅憑經濟部標準檢驗局之合格證書一份，並不表示測速器在使
    用時不會發生故障，況亦無確切之證據證明測速器所顯示之速度係伊當時行車之
    速度。又警員掣單舉發伊行車超速違規耗時約十五分鐘，其間道路車輛經過頻繁
    ，而觀諸警車內之測速器對每一經過車輛均測得六十一公里，顯違乎常理。伊對
    此處路況不甚熟悉，因此均將車速維持在五十公里，僅因伊接受警員攔檢而停車
    ，竟無端受罰，實難折服，爰提起本件聲明異議云云。
二、原審裁定意旨略以：按汽車駕駛人，行車速度，超過規定之最高時速者，處新臺
    幣（下同）一千二百元以上二千四百元以下罰鍰；又汽車駕駛人有第四十條第一
    項之情形者，除依原條款處罰鍰外，並記違規點數一點，道路交通管理處罰條例
    第四十條第一項及同條例第六十三條第一項第一款分別定有明文。經查：異議人
    即受處分人甲○○於民國九十二年五月二十九日九時十二分許，駕駛車號：ＥＴ
    －三三九七號自用小客車，於行經省道臺九線南下一一九點九公里處，確於限速
    五十公里路段，以時速六十一公里之速度行駛，超過規定最高時速十一公里，經
    警以雷達測速照相儀器鎖定而當場攔停舉發之違規事實，有宜蘭縣警察局九十二
    年五月二十九日宜警交字第Ｑ00000000號舉發違反道路交通管理事件通
    知單影本一紙附卷可稽（見原審卷第五頁），並有事後舉發單位所拍攝之舉發道
    路現場照片二幀在卷足稽（見原審卷十二頁）。次查，本件異議人於舉發當時雖
    拒絕簽收該舉發通知單（見原審卷第五頁），惟依前開違反道路交通管理事件統
    一裁罰基準及處理細則第十一條第一項第一款之規定，本件舉發通知單既經當場
    舉發之員警記明異議人拒絕簽章之事由，則視為異議人已收受。再查，原舉發單
    位即宜蘭縣警察局蘇澳分局取締行車超速係依據內政部警政署八十一年八月五日
    警署交字第五一六三七號函規定辦理，該函意旨略以：「．．．二、本署為期員
    警交通執法不苟勿枉之原則，規定行車速度在郊區不超過限速十公里，市區不超
    過五公里者，得以勸導代替舉發．．。」等語，有宜蘭縣警察局蘇澳分局九十二
    年九月十七日警澳交字第０九二００一０一八０號函一份在卷可參（見原審卷第
    十一頁），是原舉發單位依上開函示舉發超速違規，於情於法均無不妥之處。又
    ，以雷達測速器舉發行車超速之操作方式，須將該器對準來車車頭，方能鎖定受
    測來車並取得車速數據，故警員對異議人掣單期間，該雷達測速器倘未處於操作
    狀態，則其所顯示之數據當猶為異議人之行車速度，是異議人執該期間內經過之
    車輛雷達測速器檢測之速度均為六十一公里違乎常理二節而為辯解，應屬誤會另
    查，雖因本件測速器不具照相功能，而無能提供照片供佐，惟該雷達測速器業經
    國家檢定合格，有經濟部標準檢驗局雷達測速儀檢定合格證書影本一祇在卷可按
    （見原審卷第十三頁）已可認定。抗告人既稱雷達測速器對每一輛均測得六十一
    公里，均有超速違規行為，是異議人所有之自用小客車有於前述時地超速行駛之
    違規事實，灼然甚明。異議人上開辯解，顯係卸責之詞，並不足採。本件事證明
    確，異議人所有之上開車牌號碼自用小客車，於上述時間，有行車速度超過規定
    之最高時速之違規事實，洵堪認定。認異議人之聲明異議為無理由，而予駁回。
三、抗告意旨略以：舉發單位雖事後拍攝舉發道路現場照片二幀，惟員警並未將舉發
    當時之照片列出，而雷達測速器舉發行車超速之操作方式，須將該器對準來車車
    頭，方能鎖定受測來車並取得車數據，員警並沒有對準，只是攔下車子就到警車
    看車速，亦無車子攝影影像及相片，伊無法接受違規事實云云。
四、經查，本件雷達測速器雖不具照相功能，無法提供照片佐證，惟該雷達測速器業
    經國家檢定合格，舉發當時係以雷達測速器對準來車車頭，測速器會自動鎖定該
    車，並於螢幕顯示該車車速，於經執勤員警檢視車速超過規定時，方予攔停舉發
    ，業經原審查明屬實。次按交通警員掣單舉發違反道路交通管理處罰條例所列之
    違規事實，本質上為行政處分，基於公務員為公法上行為具有公信力之原則，該
    行政處分當可被推定為真正，其據以依法處分之事實認定亦為正確無誤，本此公
    信原則，立法者乃賦予行政機關制定違反道路交通事件統一裁罰基準及處理細則
    ，使執勤警員得當時當機處分以維護交通秩序、安全之行政目的。本件抗告人既
    未就執勤員警之舉發有誤提出確實證據以供調查，亦無任何證據足資證明舉發警
    員有捏造事實違法取締之情事，則執勤警員本其維交通秩序、安全職責所為之舉
    發，自應受到合法、正確之推定，且本案係依據科學雷達測速器感應採證舉發，
    並無挾持個人恩怨之情緒因素置於其中，是抗告人於上開時、地駕駛自用小客車
    超速之違規行為，洵堪認定，是以抗告人之辯解難認可採。
五、綜上所述，抗告人駕駛自用小客車超速行駛之違規事實明確，原審因認原處分機
    關依道路交管理處罰條例第四十條第一項、第六十三條第一項第一款規定及違反
    道路交通管理事件統一裁罰基準及處理細則第十一條第一項第一款規定，裁處罰
    鍰一千七百元，並記違規點數一點，並無不當，而駁回抗告人於原審之異議，揆
    諸前揭說明，本件抗告人之抗告亦為無理由，應予駁回。
據上論結，應依道路交通案件處理辦法第二十六條，刑事訴訟法第四百十二條，裁定
如主文。
中　　　華　　　民　　　國　　九十三　　年　　　四　　　月　　　八　　　日
                              臺灣高等法院交通法庭
                                  審判長法  官  葉　騰　瑞
                                        法  官  莊　明　彰
                                        法  官  劉　壽　嵩
右正本證明與原本無異。
不得再抗告。
                                        書記官  吳　金　來
中　　　華　　　民　　　國　　九十三　　年　　　四　　　月　　　八　　　日
